【裁判字號】    89,易緝,18
【裁判日期】    891108
【裁判案由】    違反就業服務法
【裁判全文】
臺灣嘉義地方法院刑事判決                          八十九年度易緝字第一八號
    公  訴  人  臺灣嘉義地方法院檢察署檢察官
    被      告  丁○○
    輔  佐  人  甲○○
右列被告因違反就業服務法案件，經檢察官提起公訴（八十九年度偵字第一六三七號
），本院判決如左：
    主  文
丁○○無罪。
    理  由
一、公訴意旨略以：被告丁○○明知印尼籍女子ＨＡＮＩ  ＤＪＯＮＩ係以業務等名
    義合法入境，不得從事與入境不相符之工作，竟於民國八十八年八月十日起，未
    經主管機關許可，擅自將ＨＡＮＩＤＪＯＮＩ媒介至乙○○○（另移轉台中地
    檢署偵辦）家中工作。嗣於八十八年十二月六日十八時十五分許，在乙○○○位
    於台中縣清水鎮○○路三八號住處，為警當場查獲。因認被告所為，違反就業服
    務法第五十六條規定，係犯同法第五十九條第一項前段之罪。
二、按犯罪事實應依證據認定之，無證據不得推定其犯罪事實；又不能證明被告犯罪
    或其行為不罰者，應諭知無罪之判決，刑事訴訟法第一百五十四條、第三百零一
    條第一項分別定有明文。次按刑事訴訟法上所謂認定犯罪事實之證據，係指足以
    認定被告確有犯罪行為之積極證據而言，該項證據自須適合於被告犯罪事實之認
    定，始得採為斷罪資料（最高法院二十九年上字第三一０五號、五十三年台上字
    第二七五０號判例參照）。
三、公訴人認被告丁○○涉有違反就業服務法第五十六條規定，應依同法第五十九條
    第一項前段論處，無非係以證人ＨＡＮＩ  ＤＪＯＮＩ於警訊時證述屬實，且被
    告保管證人ＨＡＮＩ  ＤＪＯＮＩ之護照，足認證人所言非虛。再者，證人確係
    被告帶至乙○○○住處及在該址工作等情，業據證人乙○○○供述明確，復有外
    僑出入境記錄端末查詢報表及證人之護照影本可稽為其主要論據。惟訊據被告丁
    ○○堅詞否認有何媒介印尼籍女子ＨＡＮＩ  ＤＪＯＮＩ非法為他人工作之犯行
    ，辯稱：伊去報案的，是乙○○○帶她一起入境。ＨＡＮＩ  ＤＪＯＮＩ的護照
    是她交伊保管，因她欠伊媽媽印尼盾約折合新台幣五萬元等語。經查：(一)本件係
    被告報案而查獲，業據證人即承辦警員丙○○到庭結證：是丁○○檢舉有外勞在
    台中非法打工，提供電話號碼查出地址才前去查獲等語明確（參見八十九年九月
    六日訊問筆錄）。因之，若ＨＡＮＩ  ＤＪＯＮＩ係被告媒介非法為他人工作，
    豈有自暴犯行之理？(二)ＨＡＮＩ  ＤＪＯＮＩ係於西元一九九九（即民國八十八
    ）八月八日入境，業據其於警訊中供明在卷，並有外僑出入境資料查詢報表影本
    一件在卷可按。而其係隨同乙○○○入境台灣，亦據證人乙○○○到庭結證：是
    丁○○的父親說她台灣不熟，要與我一起到台灣，看能不能找機會嫁台灣人，頭
    一天晚上下飛機，因太晚住在我家，約住四、五天後丁○○到我家把她帶走，被
    查獲時住我家三、四個月，但是在丁○○與我家之間來來回回，被告帶她去要媒
    介婚姻，因太老了嫁不出去等語，並有其出入境紀錄一紙在卷可稽，並於警訊時
    供述：有時我會拿加工品回家做，因不好意思在我家白吃白住，會主動幫我做加
    工品等語。足證，ＨＡＮＩ  ＤＪＯＮＩ並非係被告媒介為乙○○○工作至明。
    況ＨＡＮＩ  ＤＪＯＮＩ來台期間大部分時間既在證人乙○○○住處居住，若係
    欲為乙○○○工作，何需被告媒介？(三)又證人ＨＡＮＩ  ＤＪＯＮＩ雖於警訊中
    指證係由被告媒介來台打工等情，惟依前述，其既非被告引介來台，係隨同乙○
    ○○來台，而來台大部分期間又係居住於乙○○○之住處，根本無需被告媒介其
    為乙○○○工作，所為指證尚有瑕疵可指，況本件係由被告報案而查獲，則其上
    開指述，難免有挾怨報復之嫌，自不足採信。(四)至ＨＡＮＩ  ＤＪＯＮＩ之護照
    雖交由被告保管，固據被告供承無訛在卷，惟持有保管護照與是否媒介工作，並
    無必然關係，尚不能憑被告持有保管ＨＡＮＩ  ＤＪＯＮＩ之護照一節，資為被
    告涉有上開犯行之證據。此外，復查無其他積極證據，可資證明被告有何媒介Ｈ
    ＡＮＩ  ＤＪＯＮＩ非法為他人工作之犯罪事實，揆諸前揭規定及判例意旨，自
    應諭知被告無罪之判決，以免冤抑。
四、據上論斷，應依刑事訴訟法第三百零一條第一項，判決如主文。
本案經檢察官林俊良到庭執行職務
中    華    民    國      八十九      年      十一      月      八      日
                                臺灣嘉義地方法院刑事第三庭
                                        法  官  洪  秀  一
如不服本判決，應於判決送達後十日內，向本院提出上訴狀。
右正本證明與原本無異。
中    華    民    國      八十九      年      十一      月      八      日
                                        書記官  陳  湘  蓉


司法院資訊處製作；財團法人民間司法改革基金會備份。
